臺灣板橋地方法院刑事判決　　　　　　　　　　　　　九十三年度訴字第九一四號
　　公　訴　人　臺灣板橋地方法院檢察署檢察官
　　被　　　告　甲○○
　　　　　　　　　　　　（現在臺灣臺北監獄另案執行中）
右列被告因毒品危害防制條例案件，經檢察官提起公訴（九十三年度核退毒偵字第三
○三號），被告於準備程序認罪，本院以簡式審判程序判決如左：
    主  文
甲○○施用第壹級毒品，處有期徒刑柒月。又連續施用第貳級毒品，處有期徒刑陸月
，扣案安非他命壹包（淨重零點公克）沒收銷燬之。應執行有期徒刑拾月，扣案
安非他命壹包（淨重零點公克）沒收銷燬之。
    事  實
一、甲○○前於民國八十七年間曾因施用毒品案件，經觀察勒戒後認無繼續施用毒品
    之傾向，而由臺灣臺北地方法院以八十七年度易字第一七三五號為免刑判決確定
    ，又於九十年間再犯同類案件，經觀察勒戒後認有繼續施用毒品傾向，而經法院
    裁定施以強制戒治一年（經入戒治處所執行後，嗣經法院裁定准予停止戒治出所
    ，同時交付保護管束，迄九十二年十一月四日保護管束期滿執行完畢），而前開
    施用毒品犯行部分經檢察官提起公訴後，亦經同院以九十一年度訴字第一三三二
    號就施用第一級毒品部分判處有期徒刑八月，施用第二級毒品部分判處有期徒刑
    五月，應執行有期徒刑一年確定（現正執行中，尚未執畢，故於本案尚不構成累
    犯）。詎猶不知悔改，竟於九十三年二月二十六日下午某時（起訴書僅略載為「
    二十七日十六時三十分為警採尿前二十六小內之某時，應予更正）許，在臺北縣
    土城市○○路○段一號十三樓之三住處內（起訴書僅略載「不詳處所」，亦應予
    更正），施用第一級毒品海洛因一次。另又基於施用第二級毒品安非他命之概括
    犯意，自九十三年一月下旬某日起，至九十三年二月二十六日十八時許（起訴書
    僅略載為「二十七日十六時三十分為警採尿前九十六小內之某時，應予更正），
    在上址連續施用第二級毒品安非他命多次。嗣經警於九十三年二月二十七日凌晨
    三時三十分許（起訴書誤載為十五時三十分許，應予更正），在同址當場查獲，
    並扣得第二級毒品安非他命一包（淨重○．三三公克）。
二、案經臺北縣政府警察局中和分局報請臺灣板橋地方法院檢察署檢察官偵查起訴。
    理  由
一、右揭犯罪事實，迭據被告甲○○於警詢、偵訊及本院審理時坦承不諱，其於九十
    三年二月二十七日十六時三十分為警所採集之尿液，經送請臺灣檢驗科技股份有
    限公司檢驗後，確呈安非他命類及鴉片類陽性反應，有該公司濫用藥物尿液檢體
    檢驗報告一份附卷可稽（核退毒偵字卷第三頁），另扣案安非他命一包經送請法
    務部調查局鑑定後，亦確認為甲基安非他命，有該局鑑定通知書一紙附於本院卷
    內可參，並有該安非他命一包扣案可資參佐。次查被告前於八十七年間曾因施用
    毒品案件，經觀察勒戒後認無繼續施用毒品之傾向，而由臺灣臺北地方法院以八
    十七年度易字第一七三五號為免刑判決確定，又於九十年間再犯同類案件，經觀
    察勒戒後認有繼續施用毒品傾向，而經法院裁定施以強制戒治一年（經入戒治處
    所執行後，嗣經法院裁定准予停止戒治出所，同時交付保護管束，迄九十二年十
    一月四日保護管束期滿執行完畢），有臺灣高等法院被告全國前案紀錄表及臺灣
    臺北地方法院八十七年度易字第一七三五號刑事判決書各一份在本院卷內可查。
    其於強制戒治執行完畢後，五年內再犯本案施用毒品犯行事證明確，應依法予以
    論罪科刑。
二、查毒品危害防制條例業於九十二年六月六日經立法院修正通過，總統於九十二年
    七月九日公布，並自九十三年一月九日開始施行。本件被告係於上開條例修正公
    布後始為右揭犯行，自應適用修正後裁判時之新法處斷，合先敘明。核被告所為
    ，係犯毒品危害防制條例第十條第一項之施用第一級毒品罪，及同條第二項之施
    用第二級毒品罪。其因施用而持有第一級毒品海洛因及施用前後持有第二級毒品
    安非他命之低度行為，應分別為其施用第一、二級毒品之高度行為所吸收，不另
    論罪。又其先後多次施用第二級毒品安非他命之犯行，時間緊接，所犯構成要件
    相同，顯係基於概括犯意所為，屬連續犯，應依法論以一罪並加重其刑。其所犯
    前開二罪犯意個別，行為互殊，應予分論併罰。另被告前於九十年間因犯施用第
    一、二級毒品案件（且構成累犯），經臺灣臺北地方法院以九十一年度訴字第一
    三三二號分別判處有期徒刑八月及五月，應執行有期徒刑一年確定，現仍在監執
    行中，尚未執畢，有臺灣高等法院被告全國前案紀錄表及臺灣臺北地方法院九十
    一年度訴字第一三三二號刑事判決書各一份附卷可稽，此於本案雖尚不構成累犯
    ，惟可作為被告素行之參考，復審酌被告犯罪之動機目的，智識程度（國中肄業
    ），施用毒品非但戕害身心，亦危害社會秩序，以及被告犯後坦承犯行，庭訊時
    態度良好等一切情狀，量處如主文所示之刑，並定其應執行之刑。末查扣案安非
    他命一包（淨重○．三三公克）乃毒品危害防制條例第二條第二項第二款所指毒
    品，已如前述，爰依毒品危害防制條例第十八條第一項前段之規定予以沒收銷燬
    之。
三、末按除被告所犯為死刑、無期徒刑、最輕本刑為三年以上有期徒刑之罪或高等法
    院管轄第一審案件者外，於前條第一項程序進行中，被告先就被訴事實為有罪之
    陳述時，審判長得告知被告簡式審判程序之旨，並聽取當事人、代理人、辯護人
    及輔佐人之意見後，裁定進行簡式審判程序，刑事訴訟法第二百七十三條之一定
    有明文。查本件被告所犯施用第一級毒品罪之法定本刑為「六月以上五年以下有
    期徒刑」，而施用第二級毒品罪之法定本刑為「三年以下有期徒刑」，均非最輕
    本刑三年以上之罪，且被告於九十三年六月二十八日準備程序進行中，復就被訴
    事實為有罪之陳述，經告知被告簡式審判程序之旨，被告及公訴人對於本件改依
    簡式審判程序審理亦均表示無意見，是本院合議庭即依前揭刑事訴訟法規定，裁
    定本件進行簡式審判程序，附此說明。
據上論斷，應依刑事訴訟法第二百九十九條第一項前段、第二百七十三條之一，毒品
危害防制條例第十條第一、二項、第十八條第一項前段，刑法第十一條前段、第五十
六條、第五十一條第五款，判決如主文。
本案經檢察官程秀蘭到庭執行職務
中　　　華　　　民　　　國　　九十三　　年　　　七　　　月　　　五　　　日
                          臺灣板橋地方法院刑事第十四庭
                              法　官  楊  明  佳
右正本證明與原本無異。
如不服本判決，應於判決送達後十日內向本院提出上訴狀（應附繕本），上訴於臺灣
高等法院。
                              書記官  黃  炎  煌
中　　　華　　　民　　　國　　九十三　　年　　　七　　　月　　　五　　　日
附錄法條：
毒品危害防制條例第十條
施用第一級毒品者，處六月以上五年以下有期徒刑。
施用第二級毒品者，處三年以下有期徒刑。
